【裁判字號】    94,訴,641
【裁判日期】    950223
【裁判案由】    違反槍砲彈藥刀械管制條例
【裁判全文】
臺灣嘉義地方法院刑事判決               94年度訴字第641號
公  訴  人  臺灣嘉義地方法院檢察署檢察官
被      告  乙○○
            甲○○
上列二人共同
指定辯護人  黃曜春律師
上列被告等因違反槍砲彈藥刀械管制條例案件，經檢察官提起公
訴（九十四年度偵字第四九六八號），本院判決如下：
    主  文
乙○○未經許可，寄藏可發射子彈具有殺傷力之改造手槍，處有
期徒刑年貳月，併科罰金新臺幣肆萬元，罰金如易服勞役，以
新臺幣玖佰元即銀元佰元折算壹日。扣案之仿WALTHER廠PPK/S
型半自動手槍製造之改造手槍壹枝（槍枝管制編號為：00000000
00號）沒收。
甲○○未經許可，持有可發射子彈具有殺傷力之改造手槍，處有
期徒刑壹年拾月，併科罰金新臺幣萬元，罰金如易服勞役，以
新臺幣玖佰元即銀元佰元折算壹日，緩刑伍年，緩刑期內付保
護管束。扣案之仿WALTHER廠PPK/S型半自動手槍製造之改造手槍
壹枝（槍枝管制編號為：0000000000號）沒收。
    事  實
一、乙○○與甲○○係舅甥關係，乙○○明知可發射子彈具有殺
    傷力之改造手槍屬於槍砲彈藥刀械管制條例所列管之槍砲，
    未經主管機關許可，不得寄藏，仍基於未經許可，寄藏可發
    射子彈具有殺傷力之改造手槍之犯意，於民國八十四、八十
    五年間某日，在嘉義市某處收受由年籍姓名不詳，綽號「阿
    宏」之成年男子委託其保管之仿WALTHER廠PPK/S型半自動手
    槍製造之改造手槍一枝（含彈匣一個，槍枝管制編號為：00
    00000000號）、子彈一發（經鑑定結果不具殺傷力），乙○
    ○並將該槍枝藏放在嘉義市○區○○里○○街三十四巷十五
    弄二六號其住處。嗣因乙○○曾遭同事王肇鐘欺侮，為求報
    復，遂與甲○○電話聯絡後，約定於九十四年八月二十三日
    晚上七時四十分許，在嘉義縣中埔鄉富收村興化四六之二
    七號之宏偉汽車保養場會合，準備持前開槍枝前往恫嚇王肇
    鐘使其不敢再欺侮。二人見面後，乙○○並將槍枝放入黑色
    手提包內，並以衣服包裹，交由甲○○放置其所駕駛之車牌
    號碼八二二三－ＪＢ自小客車內，甲○○於放置前並解開包
    裹查看，得知內有槍彈後，其亦明知可發射子彈具有殺傷力
    之改造手槍屬於槍砲彈藥刀械管制條例所列管之槍砲，未經
    主管機關許可，不得持有，仍基於未經許可，持有可發射子
    彈具有殺傷力之改造手槍之犯意，將該槍彈持放在其車內駕
    駛座旁，嗣因甲○○解開包裹時，經附近之民眾窺見係槍彈
    ，報警當場查獲。
二、案經嘉義縣警察局中埔分局報請臺灣嘉義地方法院檢察署檢
    察官偵查起訴。
    理  由
一、被告乙○○、甲○○及辯護人對於被告以外之人在警詢及檢
    察官偵查時之陳述，表示對於其證據能力不爭執，且本院認
    為前開筆錄作成時之情況，合法且無不當，故被告以外之人
    在警詢及偵查時之陳述，自得為證據，先予敘明。
二、上揭犯行，業據被告乙○○、甲○○於本院審理時供承不諱
    （見本院卷九十五年二月九日審判筆錄），核與證人戴祺凌
    、吳心怡於警詢時及被告二人於本院審理互為證人時結證所
    述情節相符（見警卷第十六頁至第二十一頁、本院卷前開審
    判筆錄），並有扣押物品目錄表二紙、為警查獲時所拍攝之
    照片十幀等在卷可稽，復有扣案之仿WALTHER廠PPK/S型半自
    動手槍製造之改造手槍一枝（槍枝管制編號為：0000000000
    號）足資佐證，而上開扣案改造手槍經送內政部警政署刑事
    警察局（下簡稱刑事警察局）鑑定結果，認為：「送鑑改造
    手槍一枝（槍枝管制編號0000000000號），認係由仿WALTHE
    R廠PPK/S型半自動手槍製造之金屬玩具手槍換裝土造金屬槍
    管而成之改造手槍，機械性能良好，可擊發適用子彈，認具
    殺傷力」等情，有刑事警察局九十四年九月八日刑鑑字第09
    40130232號槍彈鑑定書一份在卷可按（見偵查卷第二十三頁
    至第二十五頁），堪認被告等所寄藏及持有之上開改造手槍
    ，確屬槍砲彈藥刀械管制條例所管制之可發射子彈具有殺傷
    力之改造槍枝無訛，被告等之自白核與事實相符，足以採信
    ，從而，本件事證明確，其等違反槍砲彈藥刀械管制條例之
    犯行，均堪認定。
三、按槍砲彈藥刀械管制條例所稱單純之「持有」槍彈，固不包
    括「寄藏」，但「寄藏」之受人委託代為保管，其保管之本
    身所為之「持有」，既係「寄藏」之當然結果，法律上自宜
    僅就「寄藏」行為為包括之評價，不應另就「持有」予以論
    罪（參照最高法院七十四年度台上字第三四○○號判例）。
    又按未經許可寄藏槍砲、彈藥、刀械等罪，其寄藏之繼續，
    為行為之繼續，並非狀態之繼續，故一經寄藏，其犯罪即告
    成立，但其完結，須繼續至寄藏行為終了時為止，其間法律
    縱有變更，因其行為繼續實施至新法施行以後，即應適用新
    法，尚無行為後法律變更可言（最高法院著有八十八年度台
    上字第二九六八號判決意旨參照）。查槍砲彈藥刀械管制條
    例第十一條，業於九十四年一月二十六日修正公布，於同年
    一月二十八日生效，被告乙○○未經許可，寄藏可發射子彈
    具有殺傷力之改造手槍之行為，於修正前係犯槍砲彈藥刀械
    管制條例第十一條第四項之未經許可，寄藏可發射子彈具有
    殺傷力之改造手槍罪；於修正後則係犯同條例第八條第四項
    之未經許可，寄藏可發射子彈具有殺傷力之改造手槍罪。其
    法定刑由一年以上七年以下有期徒刑，併科新臺幣七百萬元
    以下罰金，修正為三年以上十年以下有期徒刑，併科新臺幣
    七百萬元以下罰金。故被告乙○○所犯未經許可，寄藏可發
    射子彈具有殺傷力之改造手槍罪之「寄藏行為」，性質上係
    屬犯罪行為之繼續，而非犯罪狀態之繼續，應直接適用修正
    公布後之槍砲彈藥刀械管制條例第八條第四項規定，加以論
    處，尚無新舊法比較之問題，合先敘明。
四、被告乙○○受他人委託保管前開槍枝，核其所為，係犯槍砲
    彈藥刀械管制條例第八條第四項未經許可，寄藏可發射子彈
    具有殺傷力之改造手槍罪；被告甲○○所為，係犯未經許可
    ，持有可發射子彈具有殺傷力之改造手槍罪。爰審酌被告乙
    ○○係國小畢業之智識程度，其寄藏槍枝期間並未利用該槍
    枝為非法行為，且犯後坦承犯行，態度良好等一切情狀，量
    處如主文所示之刑，併科罰金部分，並諭知易服勞役之折算
    標準，以示懲儆。另被告甲○○固有未經許可，持有上開改
    造手槍之犯行，然因係受舅舅即被告乙○○之委託而持有，
    且並未持以侵害他人，其所為非無情輕法重之憾，且被告自
    警詢時、偵查中，迄本院審理時均坦承其持有槍枝之犯行，
    犯後態度良好，其犯罪情狀尚可憫恕，有期徒刑部分，縱科
    以法定最低度刑猶嫌過重，爰依刑法第五十九條之規定，就
    有期徒刑部分減輕其刑。爰審酌被告甲○○尚無任何有罪之
    刑事前案紀錄，此有臺灣高等法院被告前案紀錄表乙份在卷
    可稽，其持有具殺傷力之改造手槍造成社會治安之潛在性危
    險，惟持有期間短暫，犯罪後自白犯行，態度堪認良好等一
    切情狀，量處如主文所示之刑，併科罰金部分，並諭知易服
    勞役之折算標準，以示懲儆。又被告甲○○前未曾受有期徒
    刑以上刑之宣告，已如前述，其因一時失慮，致罹刑章，於
    犯後坦承犯行，深表悔意，經此刑之宣告後，應知警惕，信
    無再犯之虞，本院因認暫不執行其刑為當，併予宣告緩刑五
    年，用啟自新，並依刑法第九十三條第一項規定，宣告其在
    緩刑期內，付保護管束，以觀後效。另扣案之具殺傷力之仿
    WALTHER廠PPK/S型半自動手槍製造之改造手槍一枝（槍枝管
    制編號為：0000000000號）係屬違禁物，依刑法第三十八條
    第一項第一款之規定併予宣告沒收。
據上論斷，應依刑事訴訟法第二百九十九條第一項前段，槍砲彈
藥刀械管制條例第八條第四項，刑法第十一條前段、第五十九條
、第四十二條第二項、第七十四條第一款、第九十三條第一項、
第三十八條第一項第一款，罰金罰鍰提高標準條例第二條，現行
法規所定貨幣單位折算新臺幣條例第二條，判決如主文。
本案經檢察官李志明到庭執行職務。
中    華    民    國    95    年    2     月    23    日
                    刑事第四庭  審判長法  官  沈福財
                                      法  官  卓春慧
                                      法  官  陳仁智
上列正本證明與原本無異。
如不服本判決，應於判決送達後10日內向本院提出上訴狀（應附
繕本）。
中    華    民    國    95    年    2     月    23    日
                                      書記官  李佳惠
附錄論罪科刑法條全文：
槍砲彈藥刀械管制條例第8條
未經許可，製造、販賣或運輸鋼筆槍、瓦斯槍、麻醉槍、獵槍、
空氣槍或第4條第1項第1款所定其他可發射金屬或子彈具有殺傷
力之各式槍砲者，處無期徒刑或5年以上有期徒刑，併科新臺幣1
千萬元以下罰金。
未經許可，轉讓、出租或出借前項所列槍枝者，處5年以上有期
徒刑，併科新臺幣1千萬元以下罰金。
意圖供自己或他人犯罪之用，而犯前二項之罪者，處無期徒刑或
7年以上有期徒刑，併科新臺幣1千萬元以下罰金。
未經許可，持有、寄藏或意圖販賣而陳列第一項所列槍枝者，處
3年以上10年以下有期徒刑，併科新臺幣7百萬元以下罰金。
第一項至第三項之未遂犯罰之。


司法院資訊處製作；財團法人民間司法改革基金會備份。
